【裁判字號】    89,上易,1854
【裁判日期】    891207
【裁判案由】    竊盜
【裁判全文】
臺灣高等法院臺南分院刑事判決        八十九年度上易字第一八五四號  Ａ
      上  訴  人
      即  被  告  甲  ○  ○
右上訴人因竊盜案件，不服臺灣臺南地方法院八十九年度訴字第二六九號，中華民國
八十九年九月二十七日第一審判決（起訴案號：臺灣臺南地方法院檢察署八十九年度
偵字第一二四八號），提起上訴，本院判決如左：
      主      文
上訴駁回。
      事實及理由
一、本案經本院審理結果，認第一審判決以被告甲○○犯結夥三人竊盜罪，判處有期
    徒刑七月，扣案之沖天砲一百五十六枝、鴿網三張均沒收，經核並無不當，應予
    維持，並引用第一審判決書記載之事實、證據及理由（如附件）。
二、被告上訴意旨以：本案為警查獲之賽鴿係其被帶至警局後約一小時後，始由某非
    警務人員攜帶至警局，該賽鴿並無任何身分證明屬被害人乙○○所有，而案發現
    場並無任何架設鳥網之工具或鳥籠，其自無可能架設鳥網並將鳥帶走，又其在現
    場遭四人以上圍堵並控制行動自由三十分鐘以上，係經其要求警方才到現場，但
    警方人員只聽信地方賽鴿人士之言，而不採納其辯解，甚至想加以刑求，另現場
    並非無人之山區，作案之人豈敢在該處公然施放爆竹，並請求與證人吳南性、乙
    ○○當庭對質等由，指摘原判決不當。
三、經查：本案為警查獲當時，現場豎立鳥網之竹竿至少有二支，賽鴿與環頸雉均被
    纏繞在鳥網上動彈不得，四周均為農田，視野甚廣，數百公尺外有部分樹叢，環
    視附近杳無人煙，此有現場照片八張在卷可稽。因此，在該處曠野施放爆竹，顯
    無驚動他人之可能，而觀諸現場鳥網構造單純，用雙手支撐竹竿即可樹起，並無
    須自備其他工具，作案者在捕得鳥類之後，又僅需連鳥帶網收起，放置在自用廂
    型車內，即可將賽鴿帶走，亦無另準備鳥籠之必要，故被告辯稱其無可能在該處
    公然施放爆竹，並架設鳥網將鳥帶走云云，並不可採。而在現場被困於鳥網所取
    出之賽鴿，其腳環上印有被害人乙○○之地址及聯絡電話等資料，此有腳環影本
    附於警卷可稽，自屬被害人乙○○所有，故被告辯稱本案查獲之賽鴿不能證明屬
    被害人乙○○所有云云，亦不足採。另被告指稱其遭人控制行動、且警方想加以
    刑求部分，查被告於警訊、偵查及原審審理中，均未指出上情，迨提起本件上訴
    時始提出，又未提出任何可供本院調查之證據，顯係臨訟編造，無從採信。再證
    人吳南性、乙○○等人，就本案部分業於偵審中分別供述明確，而被告在之前所
    為之辯解，復經原審判決詳述其矛盾與不足採之處，本院認無再加傳訊上開證人
    與被告對質之必要。綜上所述，本院認上訴意旨所述，均不足採，本件上訴為無
    理由，應予駁回。
五、被告甲○○經合法傳喚，無正當理由不到庭，爰不待其陳述，逕行判決。
據上論斷，應依刑事訴訟法第三百七十一條、第三百七十三條、第三百六十八條，判
決如主文。
本案經檢察官王碧霞到庭執行職務。
中    華    民    國      八十九      年      十二      月      七      日
                                  臺灣高等法院臺南分院刑事第三庭
                                      審判長法官  黃    三    哲
                                            法官  楊    省    三
                                            法官  林    勝    木
右正本證明與原本無異。
不得上訴。
                                      法院書記官  陳    淑    貞
中    華    民    國      八十九      年      十二      月      八      日


司法院資訊處製作；財團法人民間司法改革基金會備份。
